【裁判字號】    89,易,3363
【裁判日期】    891020
【裁判案由】    竊盜
【裁判全文】
臺灣板橋地方法院刑事判決                        八十九年度易字第三三六三號
    公  訴  人  臺灣板橋地方法院檢察署檢察官
    被      告  甲○○
右列被告因竊盜案件，經檢察官提起公訴（八十九年度偵字第一四一七０號），本院
判決如左：
    主  文
甲○○竊盜未遂，累犯，科罰金肆仟元，如易服勞役，以佰元折算壹日。
    事  實
一、甲○○前曾犯違反麻醉藥品管理條例、詐欺、偽造有價證券、竊盜等案件，最近
    一次係於民國（下同）八十七年間，因竊盜案件，經臺灣新竹地方法院判處有期
    徒刑四月，嗣提起上訴，由臺灣高等法院撤銷原判決改判處有期徒刑六月確定，
    甫於八十八年六月十九日縮刑期滿執行完畢，猶不知悔改，復意圖為自己不法之
    所有，於八十九年七月二十六日晚間九時許，駕駛自用小客車赴位於臺北縣土城
    市○○路六三號之「上玄道院」旁，將其所有之家用冷氣機一台架設於該車右前
    車窗旁，其冷氣機之送風口並朝車內方向放置，再將該冷氣機電源線插入該道院
    之牆壁外側電源插座內，而著手竊取該道院之電能，惟尚未及開啟該冷氣機之際
    ，即為該道院人員乙○○發現，旋報警查獲上情。
二、案經臺北縣警察局土城分局報告臺灣板橋地方法院檢察署檢察官偵查起訴。
    理  由
一、被告甲○○經合法傳喚並未於審理期日到庭，其先前於警訊時及偵查中對於將冷
    氣機置於「上玄道院」旁並插接該道院之電源插座一節，固坦承不諱，惟辯稱：
    伊僅係為測試該冷氣機之功能是否正常，始為該等舉動云云。惟查：右揭事實，
    業據證人即當時在場目睹事發經過之「上玄道院」人員乙○○於警訊時及本院訊
    問時到庭證述屬實，並有現場照片四幀附卷可稽，且依該等現場照片顯示內容觀
    之，被告當時既係駕駛自用小客車前往該址，將上開冷氣機架設於該車右前車窗
    旁，其冷氣機之送風口並朝車內方向放置，而該冷氣機電源線又已插入該道院之
    牆壁外側電源插座內，其顯係因貪圖小利，欲擅自取用該道院之電能以發動冷氣
    機，使冷氣機產生之冷氣得以吹入車內享用，衡情實難想像其竟係為測試冷氣機
    功能而為該等舉動，況一般測試冷氣機功能僅須在自宅或電器行插電試行運轉即
    可完成，亦無大費周章搬動冷氣機赴上開道院測試之必要，足見被告於警訊時及
    偵查中辯稱係為測試冷氣機功能始為該等插電舉動云云，顯純屬事後圖卸杜譔之
    詞，要無足採。綜上所述，本件事證已臻明確，被告犯行洵堪認定。
二、按電能（電氣）關於刑法竊盜罪章之罪，以動產論，刑法第三百二十三條定有明
    文；核被告著手竊取「上玄道院」電能（電氣）未遂之行為，係犯刑法第三百二
    十條第三項、第一項之普通竊盜未遂罪；公訴意旨雖認被告係涉犯同法第三百二
    十條第一項之竊盜既遂罪嫌，然本件被告當時雖已著手將上開冷氣機之電源線插
    入「上玄道院」之牆壁外側電源插座內，惟未及啟動該冷氣機，即由該道院人員
    發現報警查獲等節，業據證人乙○○於本院訊問時到庭結證屬實，核與被告所供
    情節相符，堪認被告著手竊取電能（電氣）尚未達於既遂階段，公訴意旨逕認被
    告已開啟上開冷氣機竊取電能（電氣）得逞云云，容有誤會，惟本院就其起訴竊
    盜既遂之事實，改依竊盜未遂論科，仍在同一法條之內，並不發生變更檢察官起
    訴法條之問題，併此敘明。末查被告曾於八十七年間，因竊盜案件，經臺灣新竹
    地方法院判處有期徒刑四月，嗣提起上訴，由臺灣高等法院撤銷原判決改判處有
    期徒刑六月確定，甫於八十八年六月十九日縮刑期滿執行完畢，有臺灣高等法院
    檢察署刑案紀錄簡覆表一份附卷足憑，其於五年內再犯本件有期徒刑以上之罪，
    為累犯，應依刑法第四十七條規定加重其刑；又被告竊盜犯行，係屬未遂，本院
    綜理其犯罪之各該情狀，認其情節與既遂犯尚屬有間，爰依刑法第二十六條前段
    規定減輕其刑，並先加重後減輕之。爰審酌被告為貪圖小利，竟任意著手竊取他
    人電能，雖未得手，仍足以影響社會治安，並參酌其素行狀況（除上述構成累犯
    之前科外，另有如事實欄所載之前科情形，有臺灣高等法院檢察署刑案紀錄簡覆
    表一份在卷足憑）、犯罪手段、所生危害尚非重大及犯罪後猶飾詞矯辯態度不佳
    等一切情狀，量處如主文所示之刑，並諭知易服勞役之折算標準，以示懲戒。
三、如事實欄所載之冷氣機一台，雖係被告所有供犯罪所用之物，惟本院認倘逕予宣
    告沒收，顯與前揭犯罪情狀失衡，爰不予宣告沒收，併此敘明。
四、被告經合法傳喚，無正當理由未於審理期日到庭，本院認本件係應科罰金之案件
    ，爰不待其陳述，逕行判決。
據上論斷，應依刑事訴訟法第二百九十九條第一項前段、第三百零六條，刑法第三百
二十三條、第三百二十條第三項、第一項、第四十七條、第二十六條前段、第四十二
條第二項，罰金罰鍰提高標準條例第一條前段、第二條，判決如主文。
本案經檢察官郭緯中到庭執行職務
中      華      民      國      八十九      年     十     月    二十    日
                                        臺灣板橋地方法院刑事第二庭
                                            法  官  王  屏  夏
右正本證明與原本無異。
如不服本判決，應於判決送達後十日內，向本院提出上訴狀。
                書記官  楊  璧  華
中      華      民      國      八十九      年     十     月    二十三  日
附錄本案論罪科刑法條全文：
刑法第三百二十條第三項、第一項：
意圖為自己或第三人不法之所有，而竊取他人之動產者，為竊盜罪，處五年以下有期
徒刑、拘役或五百元以下罰金。
意圖為自己或第三人不法利益，而竊佔他人之不動產者，依前項之規定處斷。
前二項之未遂犯罰之。


司法院資訊處製作；財團法人民間司法改革基金會備份。
